【裁判字號】    88,訴,1461
【裁判日期】    890919
【裁判案由】    違反槍砲彈藥刀械管制條例等
【裁判全文】
臺灣桃園地方法院刑事判決                        八十八年度訴字第一四六一號
    公  訴  人  臺灣桃園地方法院檢察署檢察官
    被      告  己○○
    選任辯護人  潘維成律師
                呂理胡律師
右列被告因違反槍砲彈藥刀械管制條例等案件，經檢察官提起公訴（八十八年度偵字
第一三六五０號），本院判決如左：
        主  文
己○○行使偽造私文書，足以生損害於公眾及他人，累犯，處有期徒刑柒月。
和信ＯＮＬＩＮＥ服務申請表上偽造庚○○、丙○○、甲○○○之署押各壹枚及扣案
和信電話ＳＩＮ卡參張均沒收。
被訴製造爆裂物部分公訴不受理。
        事  實
一、己○○曾於民國八十二年間因違反麻醉藥品管理條例，經本院判處有期徒刑五月
    ，八十三年九月六日易科罰金執行完畢。猶不知悔改，明知真實姓名年籍不詳綽
    號「阿美」成年男子所持有之庚○○機車駕駛執照及丙○○、甲○○○之國民身
    分證係來路不明之贓物，竟於八十八年八月二十一日十五時許，在桃園縣中壢市
    ○○○路附近加以收受，復基於概括犯意，於是日二十時許，前往桃園縣龍潭鄉
    ○○路一四七號新鈺成電話公司（下稱新鈺成公司），持上開庚○○機車駕照及
    丙○○、甲○○○國民身分證，申辦和信電訊行動電話「哈囉卡」，先後在和信
    ＯＮＬＩＮＥ申請表上偽造庚○○、丙○○及甲○○○之署押於申請人簽章欄而
    偽造表示為庚○○、丙○○及甲○○○申請辦理和信電訊行動電話「哈囉卡」之
    私文書，復交由新鈺成公司收執而為行使，足生損害於庚○○、丙○○、甲○○○、新鈺成公司及和信電訊公司。嗣於八十八年八月二十一日二十二時二十分許
    ，己○○因乘坐戊○○（未經起訴）駕駛車號ＫＭ─五六七七號贓車為警查獲，
    並扣得和信電話ＳＩＮ卡三張（未使用）始偵悉上情。
二、案經桃園縣警察局中壢分局報請台灣桃園地方法院檢察署檢察官偵查起訴。
        理  由
一、訊據被告己○○對於右揭犯罪事實均坦承不諱，核與被害人庚○○、丙○○及甲○○○於警訊時指述情節相符，並有桃園縣警察局執行逕行搜索結果報告書一紙
    、贓物領據、和信ＯＮＬＩＮＥ服務申請表影本三紙及和信電話ＳＩＮ卡三張扣
    案可證。本案事證明確，被告犯行堪以認定，應予依法論科。
二、核被告所為係犯刑法第三百四十九條第一項之收受贓物罪、第二百十六條、第二
    百十條之行使偽造私文書罪。被告偽造庚○○、丙○○、甲○○○之署押，為偽
    造私文書之部分行為，偽造私文書之低度行為，復為行使之高度行為所吸收，均
    不另論罪。其以一行為行使上開偽造庚○○、丙○○及甲○○○申辦行動電話「
    哈囉卡」之三紙私文書，為想像競合犯，應從一重處斷。又其所犯上開二罪，有
    方法結果之牽連關係，應依牽連犯之規定，從一重之行使偽造私文書罪處斷。公
    訴人就被告收受贓物部分雖漏未起訴，然此與已經起訴部分，有牽連犯之裁判上
    一罪關係，本院自得併予審究，附此敘明。查被告曾於八十二年間因違反麻醉藥
    品管理條例，經本院判處有期徒刑五月，八十三年九月六日易科罰金執行完畢，
    有台灣高等法院被告全國前案紀錄表一紙在卷可稽，其於刑之執行完畢後，五年
    內再犯本件有期徒刑以上之本罪，為累犯，應予加重其刑。爰審酌被告犯罪動機
    、目的、行為手段、犯罪所生危害及犯罪後態度等一切情狀，量處如主文所示之
    刑，以示懲儆。偽造庚○○、丙○○及甲○○○署押，應依刑法第二百十九條規
    定宣告沒收。另扣案和信電話ＳＩＮ卡三張係被告犯罪所得之物，併依刑法第三
    十八條第一項第三款規定宣告沒收。扣案鑰匙一支，難認與本件被告犯罪有關，
    無從諭知沒收，併此敘明。
三、公訴意旨另以：被告基於意圖為自己不法所有之概括犯意，自八十八年八月五日
    一時許起至同年八月二十二日四時許止，連續在附表所示地點竊取吳榮德等人之
    自用小客車、電池、身分證、駕照等證件得手，因認被告另涉犯刑法第三百二十
    條第一項之竊盜罪嫌云云。經查，訊據被告堅決否認此節竊盜犯行，辯稱：除丙○○、庚○○、甲○○○（起訴書附表誤載為吳郭美魚）證件係「阿美」所交付
    外，其餘證件均係放在車上，並非其竊取等語。經查，被告為警查獲時係乘坐在
    車號ＫＭ─五六七七號贓車之助手座，駕駛座之人已經逃逸之情，業據證人即查
    緝警員丁○○結證屬實，則被告辯稱持有該贓車者另有其人，自非無據。訊之證
    人戊○○證稱上開車號ＫＭ─五六七七號贓車係伊竊取，借予「阿美」使用，且
    坦承附表所示被害人任河北、王麗雲、李威倫、丙○○、庚○○及甲○○○之證
    件均係伊竊取交給「阿美」，另陳稱黃棟隆之身分證係他人所交付，吳世璋之證
    件則不知來源等語。又本件查獲車號ＫＭ─五六七七號贓車並未採集指紋，有桃
    園縣警察局中壢分局八十九年四月十日中警刑字第一三一八八號函一紙在卷可憑
    ，依證人戊○○所言，除被害人任河北、王麗雲、李威倫、丙○○、庚○○及甲○○○之證件係戊○○所竊取外，另被害人黃棟隆之證件、充電電池及吳世璋之
    證件，依上說明無法認定確係被告所持有，更遑以此推論係被告竊取，是此節被
    告所涉竊盜犯行尚屬不能證明，因公訴人認此與前開論罪部分有牽連犯之裁判上
    一罪關係，爰不另為被告無罪之諭知。
四、公訴意旨又以：被告於八十八年四月初，在桃園縣中壢市○○○路○段四二九巷
    （起訴書誤載為四十九巷）八十七弄八號，未經許可，製造具有破壞性及殺傷力
    之爆裂物四枚，經警於八十八年八月二十二日零時三十分許，在上揭地點當場查
    獲，因認被告涉犯槍砲彈藥刀械管制條例第七條第一項之未經許可製造爆裂物罪
    嫌云云。按犯罪事實應依證據認定之，無證據不得推定其犯罪事實，刑事訴訟法
    第一百五十四條定有明文。次按檢察官就犯罪事實一部起訴者，其效力及於全部
    ；已經提起公訴或自訴之案件，在同一法院重行起訴者，應諭知不受理之判決，
    刑事訴訟法第二百六十七條、三百零三條第二款分別定有明文。又按連續數行為
    而犯同一罪名者，以一罪論，為刑法第五十六條所明定。是連續犯之行為業經就
    一部分起訴者，依審判不可分之原則，應就全部予以審理，不能就其他部分，另
    案再行起訴，最高法院著有四十五年台非字第六一號判例可資參照。本件公訴意
    旨認被告涉犯槍砲彈藥刀械管制條例第七條第一項之未經許可製造爆裂物罪嫌，
    無非係以被告於警訊時坦承在其住處頂樓扣案爆裂物一枚為其製造，另被告辯稱
    在其住處房間之爆裂物三枚係「泰鴻」製作給「阿美」，惟被告無法供明「泰鴻
    」、「阿美」之年籍以供查證，則被告之辯詞，應屬事後卸責之詞不足採信，資
    為論據。然訊據被告堅決否認涉有上開犯行，辯稱：扣案爆裂物四枚並無殺傷力
    ，且並非伊製造云云。經查：桃園縣警察局中壢分局確於八十八年八月二十二日
    一時十分許，至桃園縣中壢市○○○路○段四二九巷八十七弄八號被告住處實施
    搜索，並在被告房間起獲爆裂物三枚，在頂樓陽台起獲爆裂物一枚等情，有桃園
    縣警察局執行逕行搜索結果報告書、搜索扣押證明筆錄各一紙附卷可稽。扣案爆
    裂物四枚經送內政部警政署刑事警察局鑑驗處理結果，送驗爆裂物分別予以編號
    一至四：一、編號一爆裂物重三八０公克，外觀係一直徑七公分及高十點五公分
    之玻璃罐，內裝一黑色膠帶纏繞之圓柱形物體，經以水砲擊解，發生爆炸，碎片
    四射，認具殺傷力。二、編號二爆裂物重一九０公克，直徑三公分、高四點八公
    分，編號三爆裂物重一六０公克，直徑三公分、高四點二公分，編號四爆裂物重
    一六０點五公克，直徑三公分、高四點二公分，均係挖空之一號乾電池外殼為容
    器，內裝火藥及鋼珠，經以水砲擊解，均發生爆炸，碎片四射，認均具破壞性與
    殺傷力。另上開爆裂物殘渣經以呈色試驗及掃描式電子顯微鏡／Ｘ射線能譜分析
    鑑驗結果，檢出碳粉、鋁粉、硫磺、氯酸鉀等煙火類火藥成分，有該局八十八年
    二月二爆裂物殘渣經鑑驗結果，檢出碳粉、鋁粉、硫磺、氯酸鉀等煙火類火藥成
    分，有該局八十八年十月十八日刑偵五字第一０六七五四號鑑驗通知書、八十八
    年九月十四日刑鑑字第九二０九九號鑑驗通知書各一份在卷可佐，並有相片二幀
    、相片影本七紙附卷可按。被告於警訊時供稱房間內起獲爆裂物三枚不知為何人
    所有，係八十八年八月一日十時許整理房間時在床底下找到的，另頂樓上查獲爆
    裂物一枚係伊所有，於八十八年四月初在其住處房間製造，製造方法為拿一個底
    片空殼子再將黑色火藥裝填到底片空殼子內，然後將底片空殼子封緊等語（偵卷
    第十一頁正反面、第十二頁正面），於偵查初訊供稱上開爆裂物係朋友「泰鴻」
    留下來的等語（偵卷第四十三頁反面），偵查複訊時供稱玻璃瓶罐之爆裂物係伊
    所有，另三枚是「泰鴻」製造給「阿美」等語（偵卷第五十三頁正面），於本院
    訊問時又供稱陽台上之爆裂物係「泰鴻」所有，房間爆裂物三枚可能是「阿美」
    於案發當日放在伊房間云云，其先後供詞反覆不一。惟被告於警訊時雖一度坦承
    陽台上扣案爆裂物係伊所製造云云，然扣案四枚爆裂物除外裝為玻璃罐之爆裂物
    ，其內裝以黑色膠帶纏繞之圓柱形物體究竟為何材質製造無從查考外，餘三枚均
    係以一號乾電池外殼為容器，業據證人即執行鑑驗人員乙○○結證明確，並有上
    開鑑驗通知書可參。此顯與上開被告警訊所供爆裂物係以底片空殼製造云云，顯
    不相符，則被告於警訊時供詞難認無瑕疵。且訊之證人即查緝警員傅若松證稱於
    被告房間並未發現玻璃罐、鋼珠、乾電池、市售鞭炮或其他火藥原料等語（本院
    八十九年四月五日訊問筆錄），卷內亦乏被告確有製造爆裂物之佐證，自難徒憑
    被告警訊時存有瑕疵之自白，遽為被告確有製造扣案爆裂物之認定。然被告就扣
    案爆裂物來源先後供詞不一，將之推卸給朋友「泰鴻」、「阿美」，又不能供明
    「泰鴻」、「阿美」真實姓名年籍以供傳訊查證，足認其所供該爆裂物分屬「泰
    鴻」、「阿美」所有云云，顯非實情，不值採信。稽諸被告迭於警、偵訊均坦承
    陽台扣案之爆裂物一枚為其所有，另三枚爆裂物係在被告房間查獲，而上開四枚
    爆裂物除陽台扣案之爆裂物外裝有玻璃罐外，餘構造相同且均有殺傷力，業據證
    人乙○○證述在卷，足認上開四枚爆裂物均為被告所持有至為明確。惟查，被告
    前因自八十八年二月間某日起，未經許可而持有具殺傷力之爆裂物一枚（嗣於八
    十八年五月九日二十時由被告試驗引爆）及爆裂物之主要組成零件紙捲火藥八支
    及甩炮火藥一百九十顆，嗣於八十八年五月十五日十五時許，為警在桃園縣中壢
    市○○○路○段四二九巷八七弄八號其住處查獲，並扣得已引爆之爆裂物殘餘一
    枚、爆裂物之主要組成零件紙捲火藥八支及甩炮火藥一百九十顆，案經桃園縣警
    察局中壢分局報請台灣桃園地方法院檢察署檢察官偵查起訴（八十八年度偵字第
    七六七七號），於八十八年八月二十日繫屬本院，業由本院於八十九年五月九日
    以八十八年度訴字第一００八號以被告未經許可持有爆裂物判處罪刑，刻上訴台
    灣高等法院審理中，有上開判決一件及台灣高等法院被告全國前案紀錄表一紙附
    卷可稽。本件被告最後持有爆裂物時間即查獲日為八十八年八月二十二日，與前
    案認定被告最後持有爆裂物時間（八十八年五月九日），時間緊接，且觸犯構成
    要件相同之罪名，足認被告係基於概括之犯意反覆為之，應為連續犯而有裁判上
    一罪關係，屬同一案件。本案於前案繫屬後八十八年十一月二十三日經檢察官提
    起公訴而繫屬本院，為就同一案件，在同一法院重行起訴，揆諸首揭法條及判例
    意旨，本院無從為實體審判，應就此部分諭知不受理之判決。
據上論斷，應依刑事訴訟法第二百九十九條第一項前段、三百零三條第二款，刑法第
第三百四十九條第一項、第二百十六條、第二百十條、第五十五條、第四十七條、第
二百十九條、第三十八條第一項第三款，罰金罰鍰提高標準條例第一條前段，判決如
主文。
本案經檢察官張春暉到庭執行職務。
中      華      民      國    八十九    年      九      月     十九     日
                                臺灣桃園地方法院刑事第一庭
                                    法  官  熊  祥  雲
右正本證明與原本無異。
如不服本判決，應於判決送達後十日內向本院提出上訴狀( 應附繕本 )，上訴於
臺灣高等法院。
                                    書記官  沈  秀  珍
中      華      民      國     八十九   年       九      月    二十五   日
  ┌──────────────────────────────────┐
  │附   表：                                                           │
  ├────┬──────────┬──┬────┬──────────┤
  │被 害 人│ 失   竊   物   品  │數量│失竊時間│ 失   竊   地   點  │
  ├────┼──────────┼──┼────┼──────────┤
  │吳 榮 德│KM-5677號自小客車   │壹輛│88/8/20 │平鎮市○○○街20號  │
  │        │鑰匙                │壹把│24時    │                    │
  ├────┼──────────┼──┼────┼──────────┤
  │任 河 北│任河北及王麗雲之機車│貳枚│88/8/6  │中壢市○○路133巷39 │
  │        │駕照                │    │6時許   │號                  │
  ├────┼──────────┼──┼────┼──────────┤
  │黃 棟 隆│黃棟隆身分証        │壹枚│88/8/14 │中壢市○○里○○○街│
  │        │NOKIA充電電池       │壹個│6時45分 │29號1樓             │
  ├────┼──────────┼──┼────┼──────────┤
  │李 威 倫│重機駕照            │壹枚│88/8/14 │中壢市○○路353巷12 │
  │        │                    │    │12時    │號                  │
  ├────┼──────────┼──┼────┼──────────┤
  │吳 世 璋│中華民國技術士証    │壹枚│88/8/21 │桃園縣楊梅鎮○○路12│
  │        │                    │    │5時     │7號                 │
  ├────┼──────────┼──┼────┼──────────┤
  │丙 ○ ○│身分証              │壹枚│88/8/5  │中壢市○○里○○路44│
  │        │                    │    │1時     │5巷43弄19衖209號    │
  ├────┼──────────┼──┼────┼──────────┤
  │庚 ○ ○│機車駕照            │壹枚│88/8/22 │中壢市○○路156巷26 │
  │        │                    │    │4時     │號                  │
  ├────┼──────────┼──┼────┼──────────┤
  │甲○○○│身分証影本          │壹張│不詳    │不詳                │
  └────┴──────────┴──┴────┴──────────┘
附錄本判決論罪科刑依據之法條：
刑法第三百四十九條
收受贓物者，處三年以下有期徒刑、拘役或五百元以下罰金。
搬運、寄藏、故買贓物或為牙保者，處五年以下有期徒刑、拘役或科或併科一千元以
下罰金。
因贓物變得之財物，以贓物論。
刑法第二百十六條
行使第二百十條至第二百十五條之文書者，依偽造、變造文書或登載不實事項或使登
載不實事項之規定處斷。
刑法第二百十條
偽造、變造私文書，足以生損害於公眾或他人者，處五年以下有期徒刑。


司法院資訊處製作；財團法人民間司法改革基金會備份。
